臺灣雲林地方法院刑事判決　　　　　　　 93年度易字第455號
公　訴　人　臺灣雲林地方法院檢察署檢察官
被　　　告　戊○○　男　30歲.
　　　　　　　　　　國民
上列被告因竊盜案件，經檢察官提起公訴（93年度偵字第4847號
），並經檢察官擴張事實（即移送併案之94年度偵字第424 號、
第535 號），被告自白犯罪，本院合議庭裁定由受命法官獨任依
簡式審判程序審理，本院判決如下：
    主      文
戊○○共同連續竊盜，累犯，處有期徒刑玖月。
    事實及理由
壹、構成犯罪事實：戊○○於民國92年間因竊盜案件，經本院判
    處有期徒刑6 月確定，於93年5 月26日執行完畢出監，仍不
    知悔改，竟基於意圖為自己不法所有之概括犯意，連續竊取
    如附表所示之財物。其中附表編號三部分，係與丙○○（另
    以簡易判決處刑）共同為之，其餘係單獨為之，其犯罪時間
    、地點、方法、被害人及行竊之財物，均詳如附表。
貳、認定犯罪事實所根據的證據及理由：
一、被告戊○○坦白承認上開犯行。
二、上開犯行並分別有下列證據可資證明：
  (一)附表編號一之犯罪事實：被害人甲○○於警詢時之陳述；
    雲林縣警察局車輛尋獲電腦輸入單1 紙、贓物認領保管單
    1 紙。
  (二)附表編號二之犯罪事實：被害人癸○○於警詢時之陳述；
    車輛竊盜車牌失竊資料個別查詢報表、贓物認領保管收據
      1 紙。
  (三)附表編號三之犯罪事實：共同被告丙○○之供述；證人
    鄭阿忠、陳建璋於警詢時之陳述；贓物認領保管收據1 紙
    及照片1 張。
  (四)附表編號四之犯罪事實：被害人庚○○及鑫興廢五金買賣
    場負責人陳志昌於警詢時之陳述；照片3 幀。
  (五)附表編號五之犯罪事實：被害人己○○於警詢時之陳述；
    照片2 幀。
  (六)附表編號六之犯罪事實：被害人乙○○及鑫興廢五金買賣
    場負責人陳志昌於警詢時之陳述；照片3 幀。
  (七)附表編號七之犯罪事實：被害人丁○○及鑫興廢五金買賣
    場負責人陳志昌於警詢時之陳述；照片3 幀。
三、被告戊○○之自白有以上證據可資佐證，堪認與事實相符。
    本件事證明確，被告上開犯行可以認定。
、論罪科刑的理由：
  一、核被告戊○○所為如附表編號一、二、三、四、六、七所
      示之犯行，係犯刑法第320 條第1 項之竊盜罪。被告所為
      如附表編號五所示之犯行，則係犯刑法第320 條第3 項、
      第1 項竊盜罪之未遂犯。
  二、被告戊○○與丙○○就如附表編號三所示之竊盜犯行間，
      有犯意聯絡及行為分擔，均為共同正犯
  三、被告戊○○先後多次竊盜犯行時間緊接，所犯構成要件相
      同，顯係基於概括犯意反覆為之，為連續犯，應依連續犯
      規定論以情節較重之竊盜既遂罪，並加重其刑。
  四、戊○○有如上開構成犯罪事實欄所示之論罪科刑執行完畢
      情形，有臺灣高等法院被告全國前案記錄表1 份在卷可稽
      ，其於5 年內再犯本件有期徒刑以上刑之罪，為累犯，應
      依法遞加重其刑。
  五、爰審酌被告戊○○前已有竊盜前科，且甫經執行完畢，猶
      未生警惕之心，竟連續再犯本案上開犯行，顯未誠心悔改
      ，其雖僅國中畢業，智識程度不高，但年輕力壯、四肢健
      全，不以己力賺取所需，反圖不勞而獲，影響社會安寧秩
      序，連續侵害如附表所示被害人等人之財產權益，惟考量
      被告於犯罪後坦承犯行，態度良好，並當庭表示願受9 月
      有期徒刑之科刑範圍等一切情狀，量處如主文所示之刑。
肆、適用法律依據：
  一、依刑事訴訟法第299 條第1 項前段、第310條之1。
  二、刑法第28條、第56條、第320條第1項、第47條。
  三、罰金罰鍰提高標準條例第1 條前段。
本案經檢察官辛○○到庭執行職務
中　　華　　民　　國　　94　　年　　3 　　月　　31　　日
                  刑事第二庭  法  官　李　明　鴻
以上正本證明與原本無異。
如不服本判決，應於判決送達後10日內，向本院提出上訴狀。（
須附繕本）
                              書記官  孫  秀  桃
中　　華　　民　　國　　94　　年　　3 　　月　　31　　日
附錄本案論罪科刑法條全文
中華民國刑法第320條
 (普通竊盜罪、竊佔罪)
意圖為自己或第三人不法之所有，而竊取他人之動產者，為竊盜
罪，處五年以下有期徒刑、拘役或五百元以下罰金。
意圖為自己或第三人不法之利益，而竊佔他人之不動產者，依前
項之規定處斷。
前二項之未遂犯罰之。
附表：
┌──┬────┬────────┬────────────┬────┐
│編號│時　　間│地　　　　　點　│犯罪手法及所得財物　　　│被害人　│
├──┼────┼────────┼────────────┼────┤
│一　│93年11月│雲林縣元長鄉鹿南│趁被害人不注意之際竊取車│甲○○　│
│　　│12日21時│村北港溪堤防旁　│牌號碼HQ3-113 號重型機車│　　　　│
│　　│許　　　│　　　　　　　　│，得手後供己代步之用。　│　　　　│
├──┼────┼────────┼────────────┼────┤
│二  │93年11月│雲林縣虎尾鎮穎川│趁被害人所有車牌號碼K4-5│癸○○  │
│    │20日13時│里頂南農路某處  │221 號自用小貨車鑰匙插在│        │
│    │許      │                │開關上且四下無人，予以啟│        │
│    │        │                │動後徒手竊取得手。      │        │
├──┼────┼────────┼────────────┼────┤
│    │93年12月│雲林縣虎尾鎮北西│由戊○○與丙○○（另經本│壬○○  │
│    │3 日16時│里1鄰1之18號住宅│院以簡易判決處刑）共同基│        │
│    │許      │旁之廢棄雞舍    │於竊盜之犯意聯絡，由陳南│        │
│三  │        │                │堂進入雞舍竊取被害人所有│        │
│    │        │                │之鐵絲網及鐵板交由丙○○│        │
│    │        │                │搬運上車，以此方式竊得36│        │
│    │        │                │0 公斤得手（1 公斤得以新│        │
│    │        │                │臺幣6 元變賣）。        │        │
├──┼────┼────────┼────────────┼────┤
│　  │93年12月│雲林縣土庫鎮仁美│趁被害人不注意之際竊取鐵│庚○○　│
│　　│15日13時│街1~5號旁工地　 │條（已折成三角型）約60公│　　　　│
│四　│許　　　│　　　　　　　　│斤，得手後持往雲林縣虎尾│　　　　│
│　  │　　　　│　　　　　　　　│鎮○○路34號鑫興廢五金買│　　　　│
│　　│　　　　│　　　　　　　　│賣場變賣，得款新臺幣300 │　　　　│
│　　│　　　　│　　　　　　　　│元。　　　　　　　　　　│　　　　│
├──┼────┼────────┼────────────┼────┤
│　  │93年12月│雲林縣元長鄉瓦│趁被害人不注意之際竊取鐵│己○○　│　　　　　　　　　　　　　　　　　　　　　　　　　　　　　　　　　　　　│
│五　│17日16時│村產業道路之豬舍│製狗籠，欲離開之際適為被│　　　　│　　　　　　　　　　　　　　　　　　　　　　　　　　　　　　　　　　　　│
│　  │許　　　│內　　　　　　　│害人之子發現乃未得逞。　│　　　　│　　　　　　　　　　　　　　　　　　　　　　　　　　　　　　　　　　　　│
├──┼────┼────────┼────────────┼────┤
│　　│93年12月│雲林縣虎尾鎮三合│趁被害人不注意之際竊取鐵│乙○○　│　　　　　　　　　　　　　　　　　　　　　　　　　　　　　　　　　　　　│
│六　│20日15時│里廢棄雞舍　　　│製雞網約60公斤，得手後持│　　　　│　　　　　　　　　　　　　　　　　　　　　　　　　　　　　　　　　　　　│
│　　│許　　　│　　　　　　　　│往雲林縣虎尾鎮○○路34號│　　　　│　　　　　　　　　　　　　　　　　　　　　　　　　　　　　　　　　　　　│
│　　│　　　　│　　　　　　　　│鑫興廢五金買賣場變賣，得│　　　　│
│　　│　　　　│　　　　　　　　│款新臺幣800元。　　　　 │　　　　│
├──┼────┼────────┼────────────┼────┤
│　  │94年1 月│雲林縣虎尾鎮三合│趁被害人不注意之際竊取鐵│丁○○　│　　　　　　　　　　　　　　　　　　　　　　　　　　　　　　　　　　　　│
│　　│10日14  │里丁○○雞舍內　│製馬達二個，得手後持往雲│　　　　│　　　　　　　　　　　　　　　　　　　　　　　　　　　　　　　　　　　　│
│七　│時許    │　　　　　　　　│林縣虎尾鎮○○路34號鑫興│　　　　│　　　　　　　　　　　　　　　　　　　　　　　　　　　　　　　　　　　　　│
│　  │　　　  │　　　　　　　　│廢五金買賣場變賣，得款新│　　　　│　　　　　　　　　　　　　　　　　　　　　　　　　　　　　　　　　　　　　│
│　　│　　    │　　　　　　　　│臺幣500元。　　　　　　 │　　　　│　　　　　　　　　　　　　　　　　　　　　　　　　　　　　　　　　　　　　│
└──┴────┴────────┴────────────┴────┘
